臺灣高等法院臺南分院民事判決　93年度上國字第10號
上　訴　人　廣尊模具五金股份有限公司
法定代理人　己○○○
訴訟代理人　庚 ○ ○
　　　　　　蔡 文 斌　律師
　　　　　　邱 銘 峰　律師
　　　　　　曾 靖 雯　律師
　　　　　　何 冠 慧　律師
被上 訴 人　台南市稅捐稽徵處
法定代理人　丁 ○ ○
訴訟代理人　戊 ○ ○
　　　　　　甲 ○ ○
被上 訴 人　法務部行政執行署台南行政執行處
法定代理人　丙 ○ ○
訴訟代理人　壬 ○ ○
　　　　　　辛 ○ ○
上列當事人間請求國家賠償事件，上訴人對於中華民國93年9月
8日臺灣臺南地方法院93年度上國字第8號第一審判決提起上訴，
本院於94年3月15日言詞辯論終結，判決如下：
    主      文
上訴駁回。
第二審訴訟費用由上訴人負擔。
    事實及理由
一、上訴人前欠繳90年度地價稅含滯納金計13,777元（下稱本件
    稅款）遭被上訴人臺南市稅捐稽徵處（下稱台南市稅捐處）
    移送被上訴人法務部行政執行署臺南行政執行處（下稱台南
    執行處），在補繳後仍遭台南執行處向其五家往來銀行之存
    款發扣押命令，上訴人分別於91年5月21日、91年9月3日，
    就其所受之損害向被上訴人為賠償之請求，嗣經台南市稅捐
    處、臺南執行處先後於91年6月17日、91年10月1日拒絕賠償
    ，有被上訴人稅捐處國家賠償審議會記錄及被上訴人執行處
    拒絕賠償理由書在卷可證，是上訴人提起本件國家賠償請求
    ，程序上符合國家賠償法第十條第一項「請求損害賠償時應
    先以書面向賠償義務機關請求」之規定，合先敘明。
二、上訴人主張：伊前因欠繳本件稅款，遭台南市稅捐處於移送
    執行，伊依通知於91年3月20日至台南執行處補繳，由訴外
    人臺南縣稅捐稽徵處佳里分處派駐代收稅款稅務員乙○○代
    收訖並於翌日填報日報表，惟未依規定將繳款書送交相關人
    員而有違法，被上訴人機關均應已知悉伊已繳清案款，然台
    南執行處於91年5月8日仍對伊之五家存款銀行（萬通商業銀
    行臺南分行、新竹國際商業銀行臺南分行、亞太商業銀行永
    康分行、彰化商業銀行西臺南分行、世華聯合商業銀行東臺
    南分行，下稱系爭存款銀行）核發扣押命令執行，命各銀行
    勿准伊於13,777元及執行費646元之範圍內領取，惟未依規
    定將執行命令送達伊；經伊知悉反應，台南市稅捐處始於91
    年5月14日補填銷案通知單，台南執行處據而撤銷前開執行
    命令；但在伊繳清稅款時，被上訴人機關應即聯繫銷案終止
    執行，卻怠於執行職務而誤認未繳並以執行命令扣押伊帳戶
    存款，致財團法人中小企業信用保證基金受銀行通知，並遭
    聯合徵信中心通報各金融機構，使伊受有申請降息3%遭拒
    絕及遭拒絕轉貸之20年增加利息支付780萬元、抵押貸款部
    分6,077,000元、信用貸款部分1,092,000元、遭凍結票貼
    貸款契約未動用額度153萬元而多付利息5年合計120萬元、
    扣押執行命令遭輸入電腦檔案通報金融機構，因信用破產
    、商譽受損及銀行逼債而歇業，受5年營業損失3,639,643元
    損害等情，爰依國家賠償法第二條第二項之法律關係，聲明
    求為判決：
    (一)原判決廢棄。
    (二)被上訴人等應連帶給付上訴人新台幣（下同）3,639,643
      元，及自起訴狀繕本送達之翌日起至清償日止按年利率百
      分之五計算之利息。
    (三)請准供擔保宣告假執行。
三、被上訴人台南執行處則以：伊僅提供場所給稅捐機關代理人
    稅務員作為臨時辦公處所以利配合執行，對之並無監督指揮
    權限，代收上訴人稅款的為移送機關派駐稅務員乙○○，並
    非伊之代理人或使用人；本件稅款繳清後，上訴人未將收據
    交伊附卷，稅務員亦未將繳款書或銷案單送至被上訴人結案
    ，伊依法進行之執行程序並無任何過失；再伊僅就所欠稅款
    及執行必要費用範圍發扣押命令，且從扣押命令發出至撤銷
    亦僅六天（91年5月8-14日），自無使上訴人信用破產、商
    業信譽毀壞及導致千萬元損失之可能；且縱上訴人受有損害
    ，因該扣押存款執行之相關資訊並不會被聯合徵信中心輸入
    電腦檔案中，亦不會因此被全部銀行列為信用不良之存款戶
    ，是執行行為與上訴人所稱造成鉅額損害導致其公司無法經
    營，二者間並無相當因果關係。
    被上訴人台南市稅捐處則以：伊公務員並無故意、過失或怠
    於執行職務之不法行為，代收稅款之訴外人乙○○係台南縣
    稅捐稽徵處所屬派駐處之稅務員，伊對之並無監督或指揮之
    權，自非伊之代理人或使用人，乙○○既非伊之公務員，伊
    即非依國家賠償法應負賠償義務之機關；上訴人並未舉證有
    所稱之利息損害，由上訴人在扣押前之資產負債表流動比率
    偏低幾賴舉債支應，經營狀況顯然可危；轉貸台南企業銀行
    新化分行不成，係估價不足等因素；再所謂小額循環信用貸
    款契約（GEORGE＆MARY現金卡）及交易明細表可知，其係在
    扣押前即陸續簽約並動用信用額度與發扣押命令無關，執行
    扣押銀行存款之行為，並不當然發生損害上訴人信用，致銀
    行拒絕其申請降低利息及信用貸款解約之結果，其間自難認
    有相當因果關係，且本案實際上銀行拒絕其轉債係因不動產
    估價不足，而信用貸款亦並未遭解約，則上訴人請求被上訴
    人賠償其損失自非有據等語，資為抗辯。
    並均聲明：
    (一)上訴駁回。
    (二)如受不利判決，請准供擔保宣告免為假執行。
四、兩造不爭執事項（見本院卷第36、37頁）：
  (一)上訴人因欠繳民國90年地價稅含滯納金計13,777元，被上訴
    人台南市稅捐處於91年2月25日移送被上訴人台南行政執行
    處強制執行，經臺南執行處通知上訴人於91年3月20日下午
    3時前繳納，上訴人乃於91年3月20日3時許至臺南執行處，
    向台南縣稅捐稽徵處（佳里分處）派駐收稅人員乙○○繳清
    ，乙○○於91年3月21日填報日報表。
  (二)現行欠稅人至行政執行處向駐處稅務人員繳納稅款核銷程序
    ，應填繳原審卷93至98頁之繳款書，代理人於收取案款後，
    應將代收移送執行繳款書第4聯交由執行處人員核對後附卷
    結案，並持同繳款書第3聯經公庫收款蓋章後，連同稅收日
    報表彙總送稽徵機關以憑辦理劃解與銷號。
  (三)依臺南執行處函送的系爭91地稅執字第20789號執行卷（原
    審卷102至107頁）查無乙○○代收稅款後的第四聯「結案聯
    」，台南市稅捐稽徵處在91年5月14日將案件銷案通知書送
    交臺南執行處。
  (四)臺南執行處於91年5月8日以南執己91年稅執字第20789號，
    對上訴人之五家存款銀行：萬通商業銀行臺南分行、新竹國
    際商業銀行臺南分行、亞太商業銀行永康分行、彰化商業銀
    行西臺南分行、世華聯合商業銀行東臺南分行發執行命令，
    扣押上訴人之存款，命各銀行勿准上訴人於13,777元及執行
    費646元之範圍內領取，上訴人都未向臺南執行處提出聲明
    異議狀以為救濟。
  (五)就一般交易習慣，金融機構對客戶之貸款額度及利息，以所
    謂「信用評估五Ｐ原則」對借款戶之評估成效（經營成效、
    與金融機關往來情形）、借款戶之資金用途、還款財源、金
    融機構本身之債權確保及授信展望等五項因素為判斷標準。
  (六)金融聯合徵信中心信用資訊網路查詢系統（網路列印資料）
    ，其中可供各金融機構會員查詢之資料類別，有授信、大額
    退票、票據拒往、信用卡等四項。
五、按公務員於執行職務行使公權力時，因故意或過失不法侵害
    人民自由或權利者，國家應負損害賠償責任。公務員怠於執
    行職務，致人民自由或權利遭受損害者亦同，國家賠償法第
    2條第2項設有明文。是得請求國家賠償之要件有四：加害
    人為行使公權力職務之公務員、該公務員有故意、過失或
    怠於執行職務之不法侵害行為、被害人之權利遭受損害、
    該損害與該公務員之行為具有相當因果關係。爰就賠償要
    件兩造爭執事項（見本院卷第38頁）分別審究如下：
  (一)訴外人乙○○於91年3月20日在執行處駐地收受上訴人所繳
    納稅款是否為被上訴人機關之代理人或使用人？經查：
    1.經手本件代收稅款之台南縣稅捐稽徵處佳里分處稅務員乙
      ○○證稱：雖經稅捐處派駐在行政執行署，實與執行處並
      無隸屬關係，仍由稅捐處指揮調動；地方稅捐機關的市稅
      及縣稅各派有稅務員駐在執行處，是代我們所屬稅捐機關
      收受當事人繳納的欠稅款；當天（91年3月30日）台南市
      稅捐稽徵處是有派人在現場收受當事人的補繳欠稅款；因
      台南市繳款人很多，居於合作關係，伊始幫忙收受本件市
      稅，「因為繳款書單據都有管制，所以沒有辦法在當事人
      繳款後將有關單據交給台南市稅捐稽徵處去處理」（見本
      院卷第88-91頁）。則就繳款書單據既有管制，而無法交
      付，則在縣市稅捐機關對彼此代收之稅款及單據資料處理
      自應有所聯繫，對內之管理及對外當事人權益之保障方臻
      妥適，而對彼此代收稅款部分，雖無直接之隸屬關係，其
      事實上代行收受欠稅之工作，難認乙○○非被上訴人台南
      市稅捐處之使用人。
    2.又稅務員乙○○為稅捐處派駐在行政執行署，既與執行處
      無何隸屬關係，又從事之工作係代稅捐機關收受當事人繳
      納的欠稅款，不能僅以繳款書上所蓋章戳記載「台南縣稅
      捐稽徵處會同行政處人員收款章乙○○」，即認乙○○係
      被上訴人台南執行處之使用人或代理人。又本件扣押命令
      台南執行處係於91年5月8日以南執己91年稅執字第20789
      號，對系爭存款銀行送達，由卷內之送達證書可見，除萬
      通商業銀行臺南分行在91年5月14日收受送達外、其餘新
      竹國際商業銀行臺南分行、亞太商業銀行永康分行、彰化
      商業銀行西臺南分行、世華聯合商業銀行東臺南分行均在
      91年5月13日收受執行命令（見執行卷第12至16頁）；台
      南市稅捐稽徵處在91年5月14日將案件銷案通知書送交台
      南執行處，台南執行處旋於同日即撤銷執行命令，均於91
      年5月16日送達系爭五家銀行及上訴人（有送達證書在執
      行卷可稽，見該卷第23至28頁），雖於其後之91年5月17
      日始對上訴人寄送扣押命令（見執行卷第17頁），被上訴
      人台南執行處辯稱係因擔心債務人之脫產而較後（非同時
      ）送達云云，其時間尚屬相當，又此亦不影響發出扣押命
      令之既成事實，故不能認此係被上訴人台南執行處所屬公
      務員有何故意、過失或怠於執行職務之不法侵害行為。
  (二)稅務員乙○○代收稅款後之作為有無過失不法？
    1.經查現行欠稅人至行政執行處向駐處稅務人員繳納稅款核
      銷程序，應填繳繳款書（依據卷附被上訴人台南市稅捐處
      所提出供參考之空白「臺南市稅捐稽徵處代收移送行政執
      行處滯納稅款及財務罰鍰繳款書」以觀〈見原審國字卷第
      93-98頁〉，該繳款書共有六聯，各聯左側均印有各別之
      用途，其中：第1聯〔收據〕交納稅義務人收執、第2聯〔
      存根〕由收款公庫留存備查、第3聯〔報核〕本聯經公庫
      收款蓋章後，連同稅收日報表彙總送稽徵機關以憑辦理劃
      與銷號、第4聯〔結案〕交執行處人員附卷結案、第5聯〔
      查核〕由配合執行收款人附執行日報表陳報主管單位查核
      後留存、第6聯〔銷號〕送催收業務單位做人工銷號與統
      計作業），代理人於收取案款後，應將代收移送執行繳款
      書第4聯交由執行處人員核對後附卷結案，並持同繳款書
      第3聯經公庫收款蓋章後，連同稅收日報表彙總送稽徵機
      關以憑辦理劃解與銷號，已如前述，為代收稅款後所應作
      為。
    2.稅務員乙○○另稱：在收款時即向台南市稅捐處駐處稅務
      員說有代收稅款；91年3月20日當天帶領繳稅的，並在是
      日下午4點45分就將該繳款書的第四聯交給書記官，書記
      官如何處理我不知道云云。惟為被上訴人所否認。經查：
      (1)證人乙○○自稱：「因為繳款書單據都有管制，所以沒
        有辦法在當事人繳款後將有關單據交給台南市稅捐稽徵
        處去處理」、「當時我是認為我們將繳款交給臺灣銀行
        後，臺灣銀行會將繳款書的第三聯送交台南市稅捐處，
        所以我就沒有做橫向的聯繫」、「當時台南市的稅務員
        是誰我忘記了」（見本院卷第90-91頁）。證人乙○○
        同為駐處稅務員，發生本件爭執，怎會忘記當時台南市
        的稅務員是何人，再其因有管制而不能將繳款書交給台
        南市稅捐稽徵處，且未作橫向聯繫；故所證稱：在收款
        時即向台南市稅捐處駐處稅務員說有代收稅款云云，即
        非可採信。
      (2)證人即當天為上訴人繳納本件稅款之證人郭壽堯證稱：
        「是有人告訴我指方向我自己去找到並繳納，並沒有人
        帶我去繳納，繳完稅我就離開回家了，那兩個收費的又
        繼續收別人繳的稅。」（見本院卷第90-91頁）。要與
        證人即承辦本案執行之書記官邱永銘所證伊未帶人去繳
        納本件稅款相符。又書記官邱永銘證稱：稅務員在將稅
        款繳庫後，還要做帳，根本沒有時間在當天將繳款書分
        書送交執行處等語（見本院卷第150頁）。證人即乙○
        ○亦自承要等到臺灣銀行繳完後才能將收據交給書記官
        （見本院卷第91頁）。證人郭壽堯證稱：伊繳完稅就離
        開回家，那二個稅務員又繼續收別人繳納的稅款（見本
        院卷第145頁）。是以證人稅務員乙○○在當天下午3時
        收到上訴人之欠稅款後，仍繼續收繳稅款，其後仍須攜
        至台灣銀行繳存，待作帳後始可能分配繳款書給各股；
        又依臺南執行處函送的系爭91地稅執字第20789號執行
        卷查無乙○○代收稅款後的第四聯〔結案〕，乙○○復
        無其他證據，故應以證人邱永銘之未帶欠稅人繳稅及稅
        務員未送繳款書等證詞較為可採。
    3.本件上訴人於91年3月20日依通知至臺南執行處，係向台
      南縣稅捐稽徵處派駐代收欠稅之稅務員乙○○繳清積欠之
      稅款，乙○○於91年3月21日填報日報表。其未依規定將
      相關繳款書各聯交付相關人員《第3聯〔報核〕本聯經公
      庫收款蓋章後，連同稅收日報表彙總送稽徵機關以憑辦理
      劃解與銷號、第4聯〔結案〕交執行處人員附卷結案、第6
      聯〔銷號〕送催收業務單位做人工銷號與統計作業》，難
　　　認無何過失。
  (三)上訴人主張因被核發扣押命令受有損害：
    1.上訴人主張其因被核發扣押命令，原以台南市○○區○○
      段42-30地號及其上建物1633號不動產，向新竹商銀臺南
      分行貸款1,180萬元(設定1,300萬元)利率7-8.1%，在原審
      主張其申請降息3%因扣押命令而遭拒絕，每月多付32,500
      元，20年利息損害780萬元。嗣於本院主張：其另在89年
      11月6日信用借款80萬元利率11.75-12%；91年4月間，要
      辦台南區中小企業銀行新化分行不動產轉貸款利率5.1%，
      嗣因扣押命令而拒絕轉貸，因而抵押貸款部分20年多付
      6,077,000元、信用貸款20年多付利息1,092,000元云云，
      為被上訴人所否認。經查：依台南區中小企業銀行新化分
      行函稱：「有關廣尊模具五金行股份有限公司貸款案，經
      查該戶於91年3月14日與本行行員吳景明商談轉貸事宜，
      其過程均依現行法令規章、銀行政策性規範與本行之授信
      規定辦理。該申貸案經初步洽談額度利率或信用貸款部分
      ，均為可行性意見之提供參考，並在該公司傳真土地建物
      謄本，存摺影印等資料後經初步審核後不與承作，主因為
      估價不足等因素，且由本行行員吳景明予以通知無法承作
      。」有該行94年1月13日南銀化分字第013號函在卷可稽
      （見本院卷第175頁）。已說明其不承作之主因為估價不
      足等因素，本院認待證事由既已明確，上訴人請求訊問證
      人涂世昌、吳景明證明轉貸因扣押命令而遭拒絕，無再行
      傳訊必要。至於同一不動產變更登記名義人為上訴人負責
      人之子庚○○後向華南銀行轉貸1,080萬元，此乃因各家
      金融業之評估標準並非全然相同，故不能以其後之轉貸，
      即謂非因估價不足。上訴人復未能提出其他證據證明，其
      向新竹商銀臺南分行申請抵押貸款降息3%因扣押命令而遭
      拒絕、要向台南區中小企業銀行新化分行辦理不動產轉貸
      款亦因扣押命令而拒絕轉貸之事實，是其主張因系爭扣押
      命令而受有申請降息3%遭拒絕之20年利息損害780萬元、
      及遭拒絕轉貸20年增加利息支付抵押貸款部分6,077,000
      元、信用貸款部分1,092,000元云云，均不可採信。
    2.上訴人主張其與原萬通銀行（已由中國信託銀行台南分行
      合併）有票貼貸款契約額度200萬元（尚有額度153萬元未
      使用），萬通銀行在91年5月9日即通知不再予以票據貼現
      ，在契約期滿後遭解約，致僅得以現金卡小額循環信用貸
      款籌措資金，多付利息每年24萬元，5年合計120萬元（另
      就有關富邦銀行部分之損害，上訴人表示不再主張，見本
      院卷第60、151頁）云云，為被上訴人所否認。經查：中
      國信託商業銀行股份有限公司西台南分行函稱：「由於原
      萬通銀行授信戶廣尊模具五金股份有限公司於本行合併萬
      通銀行前已結清，原放款部行員已離職，故本行並無廣尊
      公司任何授信資料，僅可開放電腦放款明細資料，顯示91
      年5月9日以後陸續貸放5筆放款，年利率8.6%、產品額度
      新台幣2,000,000元整。」有該行94年1月14日中信銀西台
      字第94802820003號函可按（見本院卷第156頁），雖同函
      另稱：「至於授信期間是否被凍結額度及其他相關問題，
      本行電腦無法查詢。」惟由所附放款明細：其貸放日期分
      別在91年5月29日、91年6月10日、91年6月21日、91年7月
      9 日、91年7月9日，到期日分別為91年9月5日、91年9月7
      日、91年9月12日、91年10月7日、91年9月17日，有函附
      之中國信託商業銀行所附電腦放款明細資料可稽（見本院
      卷第157至159頁）。本件萬通商業銀行台南分行係於91年
      5 月14日收受扣押執行命令，有送達證書附於執行卷可按
      ，則萬通銀行在91年5月9日通知尚未使用額度153萬元不
      再予以票據貼現，要與收受扣押執行命令無涉。又若在台
      南執行處發扣押命令後，遭萬通銀行凍結票貼貸款契約未
      動用額度153萬元，豈有另再於扣押命令後，尚有新的貸
      放，上訴人主張有因扣押命令而遭萬通銀行凍結票貼貸款
      契約未動用額度153萬元而受有多付利息每年24萬元5年合
      計120萬元之損害部分，不可採信。
    3.上訴人另主張：被扣押資料因為被在原審主張係遭銀行
      （金融）聯合徵信中心、在本院主張係遭中小企業信用
      保證基金公司輸入電腦檔案通報下，被各金融機構認為信
      用破產、支票質押額度遭取銷、銀行逼債、商譽被毀、增
      收信用保證基金、保險費漲80%，以致難以向銀行取得正
      常的資金週轉、並與其他廠商往來的信用也受影響，因銀
      行存款遭扣押，致信用破產商譽受損及銀行逼債，經營每
      下愈況而歇業，致受有五年營業損失3,639,643元云云，
      為被上訴人所否認。經查：依財團法人金融聯合徵信中心
      函稱：「本中心並未奉示建置存款資料、財產資料，致本
      中心提供會員金融機構查詢之資料中，並無包括「遭法院
      民事執行處或行政執行處對金融機構發執行命令之債務人
      資料」，有該中心94年1月18日金徵（業）字第24694號
      函附卷可憑（詳參本院卷第170頁）。另依財團法人中小
      企業中小企業信用保證基金函載：「二本基金承保案件分
      為授權案件與專業案件。授權案件係按各保證項目分別訂
      定授權額度及相關授權規定，授權予銀行對於企業之申貸
      可先行承作，再於規定期限內填送『移送信用保證通知單
      』通知本基金追認保證。企業申貸及送保資格是否符合規
      定則由承貸行審核、認定，企業之申請表格及相關徵、授
      信資料均由承貸行留存。本基金僅就銀行填送之『移送信
      用保證通知單』作書面審核，若有需要才要求銀行補附件
      。三廣尊模具股份有限公司於88年4月30日首次由萬通銀
      行台南分行移送本基金保證，至92年2月27日本基金已無
      保證責任為止，皆以授權案件移送保證，本基金迄今未知
      悉該企業或負責人有受禁止處分之情事。四若該企業或負
      責人有前述情事，而銀行仍同意貸放，則應依本基金作業
      規定，改以專案案件移送保證，保證手續費之收取，依本
      基金當時之規定並不會因有前述情事而增加。」有該基金
      94年1月24日授審一字第864060號函附卷可稽（詳參本
      院卷第178頁）。
      財團法人金融聯合徵信中心稱所提供會員金融機構查詢之
      資料中，未包括「遭法院民事執行處或行政執行處對金融
      機構發執行命令之債務人資料」；財團法人中小企業中小
      企業信用保證基金函稱迄今未知悉該企業或負責人有受禁
      止處分之情事，已如前述，上訴人主張被台南執行處之扣
      押命令資料因為被銀行（金融）聯合徵信中心、或遭中小
      企業信用保證基金公司輸入電腦檔案通報下，被各金融機
      構認為信用破產、商譽受損及銀行逼債，經營每下愈況而
      歇業，致受有五年營業損失3,639,643元云云，即無可採
      。
六、綜上所述，本件上訴人在補繳本件稅款由台南縣稅捐處佳里
    分處派駐處稅務員乙○○收受後，未依規定銷案，台南執行
    處仍核發執行命令扣押其在系爭銀行之存款，雖可採信，惟
    主張因而受有申請降息3%遭拒絕之20年利息損害780萬元
    、及遭拒絕轉貸20年增加利息支付抵押貸款部分6,077,000
    元、信用貸款部分1,092,000元、遭凍結票貼貸款契約未
    動用額度153萬元而受有多付利息5年合計120萬元、扣押
    執行命令遭輸入電腦檔案通報金融機構，因信用破產、商譽
    受損及銀行逼債而歇業，受5年營業損失3,639,643 元等之
    損害云云，均不可採信。從而，上訴人主張本於國家賠償法
    第2條第2項之法律關係，請求被上訴人應連帶給付3,639,64
    3元，及自起訴狀繕本送達之翌日即93年7月2日起至清償日
    止按年利率百分之五計算之利息，為無理由，不應准許；其
    假執行之聲請亦失所附麗，應併予駁回。原審為上訴人敗訴
    判決，及駁回其假執行之聲請，並無不合。上訴意旨指摘原
    判決不當，求予廢棄改判，為無理由，應予駁回。
七、本件事証已臻明確，兩造就上訴人90年度資產負債表是否經
    營狀況已陷入隨時可能週轉不靈之困境併其他攻擊防禦方法
    及証據資料，核與判決結果不生影響，爰不予一一論述，併
    予敘明。
八、據上論結，本件上訴為無理由，依民事訴訟法第449條第1項
    、第78條，判決如主文。
中　　華　　民　　國　　94　　年　　3 　　月　　29　　日
                  民事第四庭  審判長法　官　林金村
                                    法　官　黃三哲
                                    法　官　丁振昌
上為正本係照原本作成。
如對本判決上訴，須於判決送達後20日內向本院提出上訴狀，未
表明上訴理由者，應於上訴後20日內，向本院提出理由書（須附
繕本）。
中　　華　　民　　國　　94　　年　　3　　月　　30　　 日
                                    書記官  黃惠美
                                              K
